# 废弃物收购方要求企业按照 1 元的名义价值开票

提问人：317617618 时间：2023-10-24 13:57:29
公司在生产过程中产出一些废弃物（化学品），生产过程中的全部成本归集至产成品，该废弃物无经济价值。财务账面亦未列入存货核算。处置时公司需支付收购方 300 元/吨的费用，企业将该部分支出列入废弃物处置费。
部分收购方要求公司以名义价格 1 元/吨开具发票，发票的金额收购方会单独汇款给企业。
目前企业的做法是将该名义金额列入其他业务收入，没有成本因此不结转成本。
现在考虑是否应将开具发票的金额冲减废弃物处置费，而非单独做其他业务收入。

回答人：chenyiwei
本企业并未向废弃物处置企业提供可识别的商品或服务，故不应对其确认收入，应将开票金额冲减废弃物处置费。
另外，由于废弃物系在产品生产过程中产生，故在产出废弃物时就应当对其需缴纳的处置费加以合理预估并确认预计负债，对应计入相关产品的生产成本，而不是在实际交付给处置企业时才确认处置费。